臺灣臺中地方法院交通事件裁定　　　 100年度交聲字第2958號
原處分機關　交通部公路總局臺中區監理所
異　議　人
即受處分人　邱惠敏
上列異議人即受處分人因違反道路交通管理處罰條例案件，對於
交通部公路總局臺中區監理所於民國100年9月28日所為之處分（
中監違字第裁60-BBB015254號裁決書）聲明異議，本院裁定如下
：
    主    文
異議駁回。
    理    由
一、原處分意旨略以：異議人即受處分人邱惠敏所有車牌號碼8G
    V-623號重型機車，於民國100年4月14日8時24分許，在高雄
    市○○路與大學南路口處，因「駕車行經有燈光號誌管制之
    交岔路口闖紅燈」違規，經高雄市政府警察局交通警察大隊
    （移送書誤載為臺中市政府警察局交通警察大隊）依違反道
    路交通管理處罰條例第53條第1項規定逕行舉發。異議人未
    於期限內到案，本所遂於100年9月28日以中監違字第裁60-B
    BB015254號裁決書，處罰鍰新臺幣（下同）2,700元整，並
    依同條例第63條第1項規定記違規點數3點，逾期則依裁決書
    處罰主文規定裁處等語。
二、聲明異議意旨略以：經向監理所詢問，罰單寄件地址是依照
    戶籍地寄件，但異議人已於100年3月9日遷移戶籍至臺中沙
    鹿，何以罰單郵寄至高雄市郵局？因郵寄地址錯誤，以致異
    議人於未收到罰單情形下被加倍處罰，實屬不合理等語。
三、按汽車駕駛人，行經有燈光號誌管制之交岔路口闖紅燈者，
    處新臺幣1,800元以上5,400元以下罰鍰，並記違規點數3點
    ，而機器腳踏車駕駛人有前述違反事件，逾越應到案期限60
    日以上，繳納罰鍰或逕行裁決處罰者，統一裁罰基準為罰鍰
    新臺幣2,700元，道路交通管理處罰條例第53條第1項、第63
    條第1項第3款及違反道路交通管理事件統一裁罰基準表分別
    定有明文。次按處理違反道路交通管理事件，有關文書送達
    之程序，準用行政程序法送達之規定，違反道路交通管理事
    件統一裁罰標準及處理細則第5條定有明文；而行政程序法
    中對於文書送達，於應受送達人之住居所、事務所或營業所
    為之；於應送達處所不獲會晤應受送達人時，得將文書付與
    有辨別事理能力之同居人、受僱人或應送達處所之接收郵件
    人員；送達，不能依前2條規定為之者，得將文書寄存送達
    地之地方自治或警察機關，並作送達通知書2份，1份黏貼於
    應受送達人住居所、事務所、營業所或其就業處所門首，另
    1 份交由鄰居轉交或置於該送達處所信箱或其他適當位置，
    以為送達；前項情形，由郵政機關為送達者，得將文書寄存
    於送達地之郵政機關，行政程序法第72條第1項前段、第73
    條第1項、第74條第1項、第2項亦有明文。而行政文書依行
    政程序法第74條第1項規定為寄存送達者，無論應受送達人
    實際上何時受領文書，均以寄存之日期視為收受送達之日期
    ，而發生送達之效力（最高行政法院95年度裁字第634號裁
    定要旨、臺灣高等法院暨所屬法院97年法律座談會刑事類提
    案第42號研討結果參照）。
四、經查：本件異議人所有車牌號碼8GV-623號重型機車，於100
    年4月14日8時24分許，在高雄市○○路與大學南路口處，因
    「駕車行經有燈光號誌管制之交岔路口闖紅燈」之違規，經
    高雄市政府警察局交通警察大隊逕行舉發等情，為異議人所
    不爭執，並有高市警交相字第BBB015254號舉發違反道路交
    通管理事件通知單查詢表暨採證照片2張在卷可稽，則異議
    人上揭闖紅燈之違規事實，應堪認定。異議人雖辯稱其未收
    到前開舉發違反道路交通管理事件通知單，然前揭舉發通知
    單業經原舉發單位以掛號郵寄至異議人設於「臺中市沙鹿區
    ○○○街55巷31號」之戶籍所在地，因未會獲晤異議人本人
    ，亦無受領文書之同居人、受僱人或應送達處所之接收郵件
    人員，而於100年5月25日寄存於沙鹿郵局，並作送達通知書
    2份，1份黏貼於應受送達人住居所門首，1份置於該送達處
    所信箱或其他適當位置，以為送達等情，此有異議人個人戶
    籍資料（完整姓名）查詢結果、高雄市政府警察局送達證書
    各1份在卷足憑。則揆諸上開規定，本件舉發通知單已於100
    年5月25日寄存時已合法送達予異議人，核無違誤，縱異議
    人未實際領取，仍不影響原已發生之送達效力，是異議人誤
    以前揭舉發通知單未向其實際戶籍地為送達，導致未收到逾
    期加罰等詞置辯，容有誤會，尚非可採。準此，異議人於本
    件舉發通知單合法送達後，逾越應到案期限（即100年6月28
    日）60日以上未到案或繳納罰鍰，原處分機關乃依道路交通
    管理處罰條例第53條第1項、第63條第1項第3款暨違反道路
    交通管理事件統一裁罰基準表規定，裁處罰鍰2,700元，並
    記違規點數3點，於法即無違誤，本件異議人之異議，為無
    理由，應予駁回。
五、據上論斷，應依道路交通管理處罰條例第87條第2項，道路
    交通事件處理辦法第18條，裁定如主文。
中    華    民    國   100    年    11    月    11    日
                  交通法庭    法  官  巫淑芳
上正本證明與原本無異。
如不服本裁定，應於送達後五日內，向本院提出抗告狀。
                              書記官  莊金屏
中    華    民    國   100    年    11    月    11    日